臺灣高雄地方法院刑事判決　　　　　100年度審交易字第846號
公　訴　人　臺灣高雄地方法院檢察署檢察官
被　　　告　徐明聰
上列被告因公共危險案件，經檢察官提起公訴（100年度偵字第
21713號），因被告就被訴事實為有罪之陳述，經本院告知簡式
審判程序之旨，並聽取被告與公訴人之意見後，裁定依簡式審判
程序審理，判決如下：
    主  文
徐明聰犯不能安全駕駛動力交通工具罪，處有期徒刑陸月。又犯
不能安全駕駛動力交通工具罪，累犯，處有期徒刑柒月。應執行
有期徒刑拾月。
    事  實
一、徐明聰(一)於民國100年6月4日凌晨1時許，在高雄市○○區○
    路邊攤，飲用啤酒3瓶後，已達不能安全駕駛動力交通工具
    之程度，竟仍於同日凌晨2時許，騎乘車牌號碼ALL-920號普
    通重型機車上路，嗣於同日凌晨4時57分許，行經高雄市前
    鎮區○○○路與時代大道口，為警攔檢查獲，並測得其呼氣
    酒精濃度達每公升0.74毫克（MG/L）。(二)又徐明聰前因99年
    間因公共危險案件，經法院判決處有期徒刑6月確定，於100
    年6月23日易科罰金執行完畢，詎仍不知悔改，明知服用酒
    類，不能安全駕駛動力交通工具者，不得駕駛動力交通工具
    ，竟於100年7月7日晚上6時許，在高雄市○○區○路邊攤，
    飲用啤酒若干瓶後，已達不能安全駕駛動力交通工具之程度
    ，而仍於翌日即100年7月8日凌晨1時許，騎乘車牌號碼
    ALL-920號普通重型機車上路，嗣於100年7月8日凌晨3時許
    ，行經高雄市○○區○○路口，果因不勝酒力、駕駛失序而
    碰撞護欄自摔倒地，為警到場處理，並測得其呼氣酒精濃度
    達每公升0.90毫克（MG/L），而查獲上情。
二、案分經高雄市政府警察局前鎮分局、高雄市政府警察局鼓山
    分局移請臺灣高雄地方法院檢察署檢察官偵查後起訴。
    理  由
一、本件被告徐明聰所犯非死刑、無期徒刑、最輕本刑為3年以
    上有期徒刑之罪，或高等法院管轄第一審之案件，其於本院
    準備程序中，就被訴事實為有罪之陳述，經告以簡式審判程
    序之旨，並聽取公訴人及被告之意見後，裁定進行簡式審判
    程序，是本件之證據調查，依刑事訴訟法第273條之2規定，
    不受同法第159條第1項、第161條之2、第161條之3、第163
    條之1及第164條至第170條規定之限制，合先敘明。
二、上揭事實，業據被告徐明聰於警詢、偵訊及本院審理時均坦
    承不諱，復有酒精測試紀錄單、高雄市政府警察局舉發違反
    道路管理事件通知單、刑法185條之3案件測試觀察紀錄表、
    酒後生理平衡檢測紀錄表各2份、高雄市政府警察局交通警
    察大隊第一中隊前鎮分隊職務報告、道路交通事故現場圖、
    道路交通事故調查報告表（一）、（二）及現場暨車損照片
    4張在卷可稽，足見被告前揭任意性之自白，與事實相符，
    堪予採信。從而，本案事證明確，被告上開犯行，洵堪認定
    ，應依法論科。
三、核被告徐明聰所為，均係犯刑法第185條之3不能安全駕駛動
    力交通工具罪。先後2次犯行，犯意各別，行為互殊，應予
    分論併罰。又被告有犯罪事實欄所載之犯罪前科及執行情形
    ，有臺灣高等法院被告前案紀錄表1份在卷可稽，其受徒刑
    之執行完畢後，5年以內故意再犯事實欄一(二)所載之犯行，
    為累犯，應依刑法第47條第1項規定，加重其刑。爰審酌被
    告明知酒精成分對人之意識、控制能力具有不良影響，超量
    飲酒後會導致對週遭事物之辨識及反應能力較平常狀況薄弱
    ，因而酒後駕車在道路上行駛，對往來之公眾及駕駛人自身
    皆具有高度危險性，且其前曾6次因服用酒類已達不能安全
    駕駛動力交通工具之程度而駕車，經本院先後以89年度雄交
    簡字第444號判決判處罰金銀元（下同）4,000元、以90年度
    雄交簡字第954號判決判處有期徒刑5月確定、以90年度交易
    字第819號判決判處有期徒刑6月確定、以94年交簡字第922
    號判決判處有期徒刑6月確定、99年度審交簡字第3658號判
    決處有期徒刑6月確定，另經臺灣高雄地方法院檢察署檢察
    官以94年度速偵字第369號為緩起訴處分確定，於97年4月3
    日緩起訴處分期滿未經撤銷，此有臺灣高等法院被告前案紀
    錄表1份在卷可憑，竟猶不知悔改再犯本案犯行，實不宜寬
    貸，其中事實欄一(二)犯行，更因不勝酒力而碰撞護欄自摔倒
    地，嚴重危害不特定用路人之安全，兼衡其各次呼吸中酒精
    濃度、犯罪情節及被告之智識程度等一切情狀，認公訴檢察
    官分別求處有期徒刑7月、8月，定應執行刑1年2月，猶嫌過
    重，爰分別量處如主文所示之刑，並定其應執行之刑，以示
    懲儆。
據上論斷，應依刑事訴訟法第273條之1第1項、第284條之1、第
299條第1項前段，刑法第185條之3、第47條第1項、第51條第5款
，刑法施行法第1條之1第1項，判決如主文。
本案經檢察官陳孟皇到庭執行職務。
中    華    民    國    100    年    10   月    28    日
                  刑事第十庭   法  官   洪培睿
以上正本證明與原本無異。
如不服本判決應於收受送達後10日內向本院提出上訴書狀，並應
敘述具體理由；如未敘述上訴理由者，應於上訴期間屆滿後20日
內向本院補提理由書（均須按他造當事人之人數附繕本）「切勿
逕送上級法院」。
中    華    民    國   100    年    10    月    28    日
                               書記官   林豐富
附錄本判決所引法條
中華民國刑法第185條之3
（危險駕駛罪）
服用毒品、麻醉藥品、酒類或其他相類之物，不能安全駕駛動力
交通工具而駕駛者，處1年以下有期徒刑、拘役或科或併科15萬
元以下罰金。